【裁判字號】    99,上易,517
【裁判日期】    991012
【裁判案由】    竊盜
【裁判全文】
臺灣高等法院臺南分院刑事判決
上  訴  人
即  被  告  甲○○
上列上訴人即被告因竊盜案件，不服臺灣臺南地方法院99年度易
字第845號中華民國99年7月23日第一審判決（起訴案號：臺灣臺
南地方法院檢察署99年度偵字第6345號），提起上訴，本院判決
如下：
    主      文
上訴駁回。
    事      實
一、甲○○前於民國(下同)九十八年七月十五日與真實姓名不詳
    ，綽號「政文」之成年男子，共同至台北市內湖區處，以翻
    爬圍牆方式侵入他人住宅後行竊，經臺灣臺南地方法院以九
    十九年度易字第二九七號刑事判決判處有期徒刑七月確定（
    尚未執行完畢）。甲○○猶不知悔改，復與前開綽號「政文
    」之成年男子，共同基於為自己不法所有之犯意聯絡，於九
    十八年七月二十二日中午十二時許，由綽號「政文」者，開
    車搭載甲○○至臺北市萬華區○○○道一九二號五樓（原審
    誤載為一九五號）之公寓後，甲○○負責在一樓把風，綽號
    「政文」之男子則先經由公寓頂樓天臺翻越圍牆進入乙○○
    在頂樓加蓋之房屋內，再以不詳方式毀壞越頂樓通往五樓之
    樓梯門後，進入乙○○位於五樓住處之房間（侵入住宅及毀
    損部分未據告訴），竊取乙○○所有置其內之白Ｋ鑽石項鍊
    、白Ｋ鑽石戒指、蝴蝶形鑽石戒指、白色晚宴包、黑色長皮
    夾、黑色漆皮包、小手提包、咖啡色手提包、長皮夾、男用
    手提包、雞皮淺咖啡色側背包、咖啡色側背包、公事包、登
    機箱、黑色側背包、攝錄放影機、數位相機等物（價值共約
    新臺幣四十九萬八千三百元），得手後甲○○及綽號「政文
    」者再一同將竊得之物搬運上車揚長而去。嗣乙○○於同日
    十六時許返家發覺遭竊報警處理後，鑑識人員在乙○○前開
    住處扣得甲○○所有，且供其竊盜所用而遺留在現場之黑色
    手套乙只，經送驗比對ＤＮＡ型別後，始而循線查獲上情。
二、案經臺北市政府警察局萬華分局報告臺灣臺北地方法院檢察
    署呈請臺灣高等法院檢察署檢察長移轉臺灣臺南地方法院檢
    察署檢察官偵查起訴。
    理      由
一、本件被告甲○○所犯為死刑、無期徒刑、最輕本刑為三年以
    上有期徒刑以外之罪，亦非屬高等法院管轄之第一審案件，
    其於準備程序進行中，先就被訴事實為有罪之陳述，經審判
    長告知簡式審判程序之旨，並聽取公訴檢察官之意見後，依
    刑事訴訟法第二百七十三條之一第一項、第二百七十三條之
    二等規定，合議庭裁定進行簡式審判程序，且不受同法第一
    百五十九條第一項、第一百六十一條之二、第一百六十一條
    之三、第一百六十三條之一及第一百六十四條至第一百七十
    條所規定證據能力認定及調查方式之限制，合先敘明。
二、上揭犯罪事實業據被告甲○○於原審及本院審理時供承不諱
    ，核與證人即被害人乙○○於警詢中所述遭竊經過相符，並
    有被告竊盜所用之黑色手套一只扣案可參，另前開行竊用之
    黑色手套經送驗比對其上殘存之ＤＮＡ型別後，亦與被告之
    ＤＮＡ型別相符一節，亦有臺北市政府警察局鑑驗書一份在
    卷可稽，此外，另有監視錄影翻拍照片六張、被害人開立之
    遺失物清單各件在卷可參，被告於本院審理時之自白與事實
    相符，應堪採信。從而，被告共同毀壞門扇、逾越牆垣竊盜
    犯行，已臻明確，堪以認定，應依法論科。
三、核被告所為係犯刑法第三百二十一條第一項第二款之毀壞門
    扇、逾越牆垣竊盜罪。被告與綽號「政文」者間，具有犯意
    聯絡及行為分擔，俱為共同正犯。
四、因而原審適用刑法第二十八條、第三百二十一條第一項第二
    款、第三十八條第一項第二款之規定，並審酌被告犯罪動機
    、手段、所得、被害人所受損害甚鉅、侵入他人住宅行竊，
    嚴重影響被害人居家安寧，另斟酌被告於本案中參與之程度
    、犯罪後始終坦承不諱等一切情狀，量處有期徒刑十月，以
    資懲儆。另說明公訴意旨雖僅求處有期徒刑七月之刑責，惟
    審酌被告前已曾有侵入他人住宅竊盜之犯行，本次再犯，惡
    性非輕等一切情況，認量處有期徒刑十月為適當。又以扣案
    黑色手套一只，為被告所有，且供其竊盜所用之物，業據其
    供承在卷，爰依刑法第三十八條第一項第二款之規定沒收之
    等情。本院經核其認事用法，均無不當，量刑亦稱妥適。被
    告上訴意旨，認原審量刑過重云云，為無理由，應予駁回。
據上論結，應依刑事訴訟法第三百六十八條，判決如主文。
本案經檢察官李傳來到庭執行職務。
中    華    民    國    99    年    10    月    12    日
                  刑事第七庭    審判長法  官  李文福
                                      法  官  陳顯榮
                                      法  官  顏基典
以上正本證明與原本無異。
不得上訴。
                                      書記官  呂嘉文
中    華    民    國    99    年    10    月    12    日
附錄法條：
中華民國刑法第321條：
犯竊盜罪而有左列情形之一者，處 6 月以上、 5 年以下有期徒
刑：
一、於夜間侵入住宅或有人居住之建築物、船艦或隱匿其內而犯
    之者。
二、毀越門扇、牆垣或其他安全設備而犯之者。
三、攜帶兇器而犯之者。
四、結夥三人以上而犯之者。
五、乘火災、水災或其他災害之際而犯之者。
六、在車站或埠頭而犯之者。
前項之未遂犯罰之。

司法院資訊處製作；財團法人民間司法改革基金會備份。
